{"v":"enfermar","en":"to make ill, make sick, cause illness in","Indicativo":{"Presente":{"conjugated_en":"I make ill, am making ill","1s":"enfermo","2s":"enfermas","3s":"enferma","1p":"enfermamos","2p":"enfermáis","3p":"enferman"},"Futuro":{"conjugated_en":"I will make ill","1s":"enfermaré","2s":"enfermarás","3s":"enfermará","1p":"enfermaremos","2p":"enfermaréis","3p":"enfermarán"},"Imperfecto":{"conjugated_en":"I was making ill, used to make ill, made ill","1s":"enfermaba","2s":"enfermabas","3s":"enfermaba","1p":"enfermábamos","2p":"enfermabais","3p":"enfermaban"},"Pretérito":{"conjugated_en":"I made ill","1s":"enfermé","2s":"enfermaste","3s":"enfermó","1p":"enfermamos","2p":"enfermasteis","3p":"enfermaron"},"Condicional":{"conjugated_en":"I would make ill","1s":"enfermaría","2s":"enfermarías","3s":"enfermaría","1p":"enfermaríamos","2p":"enfermaríais","3p":"enfermarían"},"Presente perfecto":{"conjugated_en":"I have made ill","1s":"he enfermado","2s":"has enfermado","3s":"ha enfermado","1p":"hemos enfermado","2p":"habéis enfermado","3p":"han enfermado"},"Futuro perfecto":{"conjugated_en":"I will have made ill","1s":"habré enfermado","2s":"habrás enfermado","3s":"habrá enfermado","1p":"habremos enfermado","2p":"habréis enfermado","3p":"habrán enfermado"},"Pluscuamperfecto":{"conjugated_en":"I had made ill","1s":"había enfermado","2s":"habías enfermado","3s":"había enfermado","1p":"habíamos enfermado","2p":"habíais enfermado","3p":"habían enfermado"},"Pretérito anterior":{"conjugated_en":"I had made ill","1s":"hube enfermado","2s":"hubiste enfermado","3s":"hubo enfermado","1p":"hubimos enfermado","2p":"hubisteis enfermado","3p":"hubieron enfermado"},"Condicional perfecto":{"conjugated_en":"I would have made ill","1s":"habría enfermado","2s":"habrías enfermado","3s":"habría enfermado","1p":"habríamos enfermado","2p":"habríais enfermado","3p":"habrían enfermado"}},"Subjuntivo":{"Presente":{"conjugated_en":"I make ill, am making ill","1s":"enferme","2s":"enfermes","3s":"enferme","1p":"enfermemos","2p":"enferméis","3p":"enfermen"},"Imperfecto":{"conjugated_en":"I made ill, was making ill","1s":"enfermara","2s":"enfermaras","3s":"enfermara","1p":"enfermáramos","2p":"enfermarais","3p":"enfermaran"},"Futuro":{"conjugated_en":"I will make ill","1s":"enfermare","2s":"enfermares","3s":"enfermare","1p":"enfermáremos","2p":"enfermareis","3p":"enfermaren"},"Presente perfecto":{"conjugated_en":"I have made ill, made ill","1s":"haya enfermado","2s":"hayas enfermado","3s":"haya enfermado","1p":"hayamos enfermado","2p":"hayáis enfermado","3p":"hayan enfermado"},"Futuro perfecto":{"conjugated_en":"I will have made ill","1s":"hubiere enfermado","2s":"hubieres enfermado","3s":"hubiere enfermado","1p":"hubiéremos enfermado","2p":"hubiereis enfermado","3p":"hubieren enfermado"},"Pluscuamperfecto":{"conjugated_en":"I had made ill","1s":"hubiera enfermado","2s":"hubieras enfermado","3s":"hubiera enfermado","1p":"hubiéramos enfermado","2p":"hubierais enfermado","3p":"hubieran enfermado"}},"Imperativo Afirmativo":{"Presente":{"conjugated_en":"Make ill! Don't make ill!","1s":"","2s":"enferma","3s":"enfermad","1p":"","2p":"enferme","3p":"enfermen"}},"Imperativo Negativo":{"Presente":{"conjugated_en":"Make ill! Don't make ill!","1s":"","2s":"no enfermes","3s":"no enferméis","1p":"","2p":"no enferme","3p":"no enfermen"}}}